【裁判字號】    99,抗,1105
【裁判日期】    990927
【裁判案由】    聲請定其應執行刑
【裁判全文】
臺灣高等法院刑事裁定                  99年度抗字第1105號
抗  告  人
即  受刑人  甲○○
上列抗告人因定其應執行刑案件，不服臺灣臺北地方法院中華民
國99年 8月26日裁定（99年度聲字第2030號），提起抗告，本院
裁定如下：
    主  文
原裁定撤銷，發回臺灣臺北地方法院。
    理  由
一、原裁定意旨略以：抗告人即受刑人鐘天佑前因犯如原裁定附
    表編號一三所示之罪，先後判決確定在案，茲檢察官聲請定
    其應執行之刑，此部分聲請為正當，爰定其應執行之刑，並
    採取最有利受刑人之標準，諭知易科罰金之折算標準。至附
    表編號二所示之罪犯罪時間為民國98年10月間某日，既非在
    附表編號一所示之判決確定之前所犯，自無從與其餘二罪併
    合處罰，是檢察官聲請將附表編號二所示之罪與附表編號一
    三所示之罪合併定應執行刑，於法顯有未合，自應駁回此部
    分聲請等語。
二、抗告意旨略以：(一)原裁定附表編號二三之犯罪已經執行完畢
    ，無從再定應執行刑。(二)原裁定將附表編號一三定應執行刑
    ，與最高法院72年台非字第47號判例意旨有違，且與刑法第
    54條規定意旨不符。
三、按裁判確定前犯數罪者，併合處罰之，而數罪併罰，有二裁
    判以上者，依刑法第51條之規定，定其應執行之刑。又宣告
    多數有期徒刑，於各刑中之最長期以上，各刑合併之刑期以
    下定其刑期，但不得逾30年；刑法第50條、第51條第 5款及
    第53條分別定有明文。次按，法律上屬於自由裁量之事項，
    有其外部性界限及內部性界限，並非概無拘束。依據法律之
    具體規定，法院應在其範圍選擇為適當之裁判者，為外部性
    界限；而法院為裁判時，應考量法律之目的，及法律秩序之
    理念所在者，為內部性界限。法院為裁判時，二者均不得有
    所踰越（最高法院80年台非字第 473號判例意旨）。在數罪
    併罰，有二裁判以上，定其應執行之刑時，固屬於法院自由
    裁量之事項，然仍應受前揭外部性界限及內部性界限之拘束
    。
四、經查，數罪中之部分罪刑，業已執行完畢，係檢察官指揮執
    行時，應如何扣抵之問題，與定應執行刑裁定之合法性無涉
    ，不得據為抗告之理由。至抗告意旨所舉最高法院72年台非
    字第47號判例、刑法第54條，與本案情形不同，無從予以比
    附援引。惟查，本件原裁定附表編號二三之罪，業經原審法
    院以99年度智易字第7號判決定其應執行刑為有期徒刑6月確
    定，有該案判決及本院被告前案紀錄表在卷可按。該二罪與
    原裁定附表編號一之罪(宣告刑為有期徒刑 2月)併執行結果
    ，為有期徒刑 8月。然原裁定將附表編號一三之罪，定應執
    行刑為有期徒刑5月，固未逾越刑法第51條第5款所定之外部
    性界限，惟與原裁定附表編號二之罪(宣告刑為有期徒刑5月
    ) 併執行結果，為有期徒刑10月，於受刑人顯更為不利，難
    謂無違反內部性界限之拘束。
五、綜上所述，原審對檢察官之聲請定其應執行之刑，有如上之
    違法，抗告理由雖未指摘及此，惟原裁定既有不當，自應由
    本院予以撤銷，並發回原審法院詳查，更為適當之處理。
據上論斷，應依刑事訴訟法第413條前段，裁定如主文。
中    華    民    國    99    年    9     月    27    日
                  刑事第十三庭  審判長法  官  曾德水
                                      法  官  王復生
                                      法  官  宋松璟
以上正本證明與原本無異。
不得再抗告。
                                      書記官  蘇秋
中    華    民    國    99    年    9     月    28    日

司法院資訊處製作；財團法人民間司法改革基金會備份。
